---
title: "HomeWork-2"
---
Functions

# Para crear una función se usa la palabra reservada function. A continuación se enumeran los parámetros formales de la función separados por comas y encerrados entre paréntesis. Después viene el código de la función. Si el código tiene más de una instrucción, hay que encerrarlo entre llaves.

#Estructura General de una Función
#Las funciones poseen 3 partes:

# El cuerpo (body)
# Los argumentos (formals)
# El ambiente (environment)
 
f <- function(x, y) { x + y }

body(f)
{
 x + y
}

formals(f)
$x
$y

environment(f)
<environment: R_GlobalEnv>

# Ejemplo: Construir una función que reciba dos números y que entregue la suma de estos números.

```{r}
suma <- function(x, y) {
  resultado <- x + y
  return(resultado)
}

suma(x=4, y=6)
```

```{r}
an <- function(a1, r, n){
    a1 * r ** (n - 1)
}
an(a1=1, r=2, n=5)
an(a1=4, r=-2, n=6)

an(a1=1, r=2, n=1:4)
```
#Argumentos de una función

#Los argumentos son valores de entrada de las funciones. Como ejemplo, en la función que creamos antes tenemos tres argumentos de entrada llamados a1, r y n. 

```{r}
area_rectangulo <- function(lado1, lado2) 
{
  area <- lado1 * lado2
  print(paste("el área es ", area))
}

area_rectangulo(2, 3)
"el área es  6"

formals(area_rectangulo)

```


#consideraciones cuando se trata con este tipo de argumentos.

#Si mantenemos el orden de entrada, no necesitamos llamar a los nombres de los argumentos. 

```{r}

an(a1 = 1, r = 2, n = 5) # Devuelve 16
an(1, 2, 5) # Devuelve 16
```
#Si ponemos el nombre de los argumentos, podemos usar cualquier oden.

```{r}
an(r = 2, n = 5, a1 = 1) # Devuelve 16
an(n = 5, r = 2, a1 = 1) # Devuelve 16
```
#Podemos usar la función args para conocer los argumentos de entrada de cualquier función que queramos usar.

```{r}
args(an)

an

```
#Argumentos por valor


```{r}
nombre_función <- function(arg1, arg2, arg3 ) {
        # Código
}
```

#si queremos que arg2 y arg3 sean los valores a y b por defecto, podemos asignarlos en los argumentos de nuestra función.

```{r}
nombre_funcion <- function(arg1, arg2 = a, arg3 = b) {
        # Código
}


```
#La familia apply
#La familia de funciones apply es usada para aplicar una función a cada elemento de una estructura de datos. En particular, es usada para aplicar funciones en matrices, data frames, arrays y listas. Con esta familia de funciones podemos automatizar tareas complejas usando poca líneas de código y es una de las características distintivas de R como lenguaje de programación. La familia de funciones apply no sólo recibe datos como argumentos, también recibe funciones

#La familia apply esta formada por las siguientes funciones:

apply()
eapply()
lapply()
mapply()
rapply()
sapply()
tapply()
vapply()

lapply
#lapply() es un caso especial de apply(), diseñado para aplicar funciones a todos los elementos de una lista. La l de su nombre se refiere, precisamente, a lista.

#lapply() intentará coercionar a una lista el objeto que demos como argumento y después aplicará una función a todos sus elementos.

#lapply siempre nos devolverá una lista como resultado. A diferencia de apply, sabemos que siempre obtendremos ub objeto de tipo lista después de aplicar una función, sin importar cuál función sea.

#La estructura de esta función es:

lapply(X, FUN)

#En donde:

# X es una lista o un objeto coercionable a una lista.
# FUN es la función a aplicar.


```{r}
trees[1:5, ]

```
#Aplicamos la función mean(), usando su nombre.


```{r}
lapply(X = trees, FUN = mean)
```
#En este ejemplo, obtuvimos la media de grueso (Girth), alto (Height) y volumen (Volume), como una lista.

#Verificamos que la clase de nuestro resultado es una lista con class().

```{r}
arboles <- lapply(X = trees, FUN = mean)

class(arboles)

```
```{r}
#Si usamos lapply con una matriz, la función se aplicará a cada celda de la matriz, no a cada columna.

#Creamos una matriz.

matriz <- matrix(1:9, ncol = 3)

matriz

lapply(matriz, quantile, probs = .8)

```
sapply

#Utilice la función sapply () cuando desee aplicar una función a cada elemento de una lista, vector o marco de datos y obtener un vector en lugar de una lista como resultado.

#La sintaxis básica de la función sapply () es la siguiente:

sapply (X, DIVERSIÓN)

# X es el nombre de la lista, vector o data_frame
# DIVERSIÓN es la operación específica que desea realizar

```{r}
data <- data.frame(a = c (1, 3, 7, 12, 9),
                   b = c (4, 4, 6, 7, 8),
                   c = c (14, 15, 11, 10, 6))


data


#multiplica los valores en cada columna por 2 y devuelve los resultados como una matriz
 sapply (data, function(data) data * 2)

```
vapply

Vapply
#Devuelve un vector con la longitud que tiene cada una de las listas introducidas como parámetro.

#Ejemplo

```{r}
x <- list(A = 1, B = 1:3, C = 1:7)

x


vapply(x, FUN = length, FUN.VALUE = 0L)
 
```





