# Investigue acerca de la funcion select() de la paqueteria dplyr

function select

# La función select() es parte del paquete dplyr en "R" y se utiliza para seleccionar columnas específicas de un marco de datos (data frame). 
# Proporciona una forma concisa y fácil de seleccionar y manipular columnas en un marco de datos.
# La sintaxis básica de la función select() es la siguiente:

# select(data, columns)

#Donde:

# data: es el marco de datos del cual deseas seleccionar columnas.
# columns: es una especificación de las columnas que deseas seleccionar. Puede tomar varias formas, como nombres de columnas 
# individuales, rangos de columnas o condiciones lógicas.
#-------------------------------------------------------------------------

#Investigar cómo Leer un Archivo CSV en R

#Instalar Librería readr

# Si el archivo CSV no está en el directorio actual, se debe establecer el directorio de trabajo utilizando el comando 

setwd("directory/path")

# A continuación se lee el archivo CSV y se almacena en cualuier variable que elijamos
data <- read.csv("file_name.csv")

# Se puede Verificar si el archivo fue leido imprimiendo los datos del archivo que fue leído con el comando print()
print(data)

# ------------------------------------------------------------------------

library readr activation
```{r}
library(readr)
```

#Lea el dataset compartido (primary_results.csv) y asignelo a la variable dataset_results.
```{r}

dataset_results <- read.csv("primary_results.csv")

print(dataset_results)

```
# 1. Filtrar todos los votos del estado de Florida

```{r}
library(dplyr)

  filter(dataset_results,  state == "Florida", votes > 0)

```
# Otra forma de hacer el ejercicio 1.

```{r}
dataset_results %>%
  filter(state == "Florida", votes > 0)

```
# 2. Utilice Operadores logicos (& and |), segun corresponda

# 2.1 Filtrar votos para los candidatos Hillary Clinton o Donald Trump

```{r}
dataset_results %>%
  filter(candidate == "Hillary Clinton" | candidate == "Donald Trump", votes > 0)
```
# 2.2 Filtrar votos para el partido Democrata y el condado Shelby 

```{r}
dataset_results %>%
  filter(party == "Democrat" & county == "Shelby", votes > 0)
```
# 2.3 Filtrar votos para el estado de Alabama y que la cantidad de votos sea mayor a 15000.

```{r}
dataset_results %>%
  filter(state == "Alabama", votes > 15000)
```
# 3. Utilice la función select y arrange para el siguiente filtrado:

# 3.1 Filtrar votos para el estado de Texas y el condado Denton,

```{r}

dataset_results %>%
  filter(state == "Texas" & county == "Denton")
  
```
# seleccionando únicamente las columnas party, candidate, votes, 

```{r}
dataset_results %>%
  filter(state == "Texas" & county == "Denton") %>%
  select(party:votes)
```
# luego ordene de forma descendente por la columna votes.

```{r}
dataset_results %>%
  filter(state == "Texas" & county == "Denton") %>%
  select(party:votes)%>%
  arrange(desc(votes))
```
# 4. Utilice el verbo mutate y arrange para el siguiente filtrado:

# 4.1 Filtrar por el partido Republicano, que el candidato sea Ted Cruz en el estado de Alaska,

```{r}
dataset_results %>%
filter(party == "Republican" & candidate == "Ted Cruz" & state == "Alaska")
```
# luego agregue una columna que se llame vote_count que sea la división de votes por fraction_votes (votes/fraction_votes),

 
```{r}
dataset_results %>%
filter(party == "Republican" & candidate == "Ted Cruz" & state == "Alaska")%>%
mutate(vote_count = votes/fraction_votes)
```
#finalmente ordene de forma descendente por vote_count.

```{r}

dataset_results %>%
filter(party == "Republican" & candidate == "Ted Cruz" & state == "Alaska")%>%
mutate(vote_count = votes/fraction_votes)%>%
  arrange(desc(vote_count))
  
```



