# Homework-5

# Descripción

# Se le han compartido cuatro de los conjuntos de datos más comunes que utiliza la plataforma Stack Overflow (comunidad en línea más grande de desarrolladores).
# ● questions.csv: Posee un identificador de pregunta, la puntuación de la pregunta en función de cuántas veces se ha votado a favor de la misma; los datos solo incluyen preguntas basadas en R.
# ● answers.csv: Posee un identificador de respuesta, la puntuación y un ID que relaciona la respuesta con una pregunta específica.
# ● tags.csv: Posee un identificador de etiqueta y el nombre de la etiqueta, que se pueden utilizar para identificar el tema de cada pregunta, como ggplot2 o dplyr.
# ● question_tags.csv: Posee un identificador de etiqueta para cada pregunta y el ID de la pregunta.

# Cargue cada set de datos y nombrelo según cada archivo.

```{r}

questions <- read.csv("questions.csv")
answers <- read.csv("answers.csv")
tags <- read.csv("tags.csv")
question_tags <- read.csv("question_tags.csv")

print(questions)

```
```{r}

print(answers)

```
```{r}

print(tags)

```
```{r}

print(question_tags)

```


# 1. Left-joining questions and tags

# Utilice left_joins en este ejercicio para asegurarse de mantener todas las preguntas, incluso aquellas sin un tag correspondiente.

# 1.1. Relacione questions y question_tags usando las columnas id y question_id, respectivamente.

```{r}

library(dplyr)
questions1_1 <- questions %>%
  left_join(question_tags, by = c("id" = "question_id"))

print(questions1_1)

```

# 1.2. Agregue una relación más para la tabla tags.
```{r}

questions1_2 <- questions1_1 %>%
  left_join(tags, by = c("tag_id" = "id"))

print(questions1_2)

```


# 1.3. Utilice replace_na para cambiar los NA en la columna tag_name a "only-r".

```{r}

library(tidyr)
questions1_3 <- questions1_2 %>%
  mutate(tag_name = replace_na(tag_name, "only-r"))

```

# 1.4. Por último, almacene el resultado en la variable "questions_with_tags".

```{r}

questions_with_tags <- questions1_3

print(questions_with_tags)

```


# 2. Comparing scores across tags

# Realice un breve análisis, para ello utilice verbos de la familia dplyr como group by, summarize, arrange y averigue el score promedio de las preguntas más frecuentes.

# 2.1. Utilice questions_with_tags y aplique group_by para la variable tag_name.

```{r}

questions2_1 <- questions_with_tags %>%
  group_by(tag_name)

print(questions2_1)

```


# 2.2. Aplique summarize para obtener el score promedio de cada pregunta y asígnele el nombre mean_score.

```{r}

summary2_2 <- questions2_1 %>% summarize(mean_score = mean(score))

print(summary2_2)

```

# 2.3. Ordene mean_score en forma descendente.

```{r}

desc_ord_summary2_2 <- summary2_2 %>%
  arrange(desc(mean_score))

print(desc_ord_summary2_2)

```

# 3. Finding gaps between questions and answers

# Ahora uniremos questions con answers. Asegúrese de explorar las tablas y sus columnas en la consola antes de comenzar el ejercicio.

# 3.1. Utilice inner_join para combinar las tablas questions y answers, luego aplique los sufijos "_question" y "_answer", respectivamente.

```{r}

combinacion3_1 <- inner_join(questions, answers, by = c("id" = "question_id"), suffix = c("_question", "_answer"))

print(combinacion3_1)

```

# 3.2. Agregue una nueva columna utilizando la función mutate. La nueva columna se llamará gap y contendrá la resta de creation_date_answer y creation_date_question.

```{r}

gap3_2 <- combinacion3_1 %>% 
  mutate(gap = as.Date(creation_date_answer) - as.Date(creation_date_question))

print(gap3_2)

```

# 4. Joining question and answer counts

# También podemos determinar cuántas preguntas realmente arrojan respuestas. Si contamos el número de respuestas para cada pregunta, podemos unir los conteos de respuestas con la tabla de preguntas.

# 4.1. Cuente y ordene la columna question_id en la tabla de answers, luego almacene el resultado en la variable answer_counts.

```{r}

answer_counts <- answers %>% 
  count(question_id, sort = TRUE)

print(answer_counts)

```

# 4.2. Relacione la tabla questions con answer_counts (utilice left_join).

```{r}

relacion4_2 <- left_join(questions, answer_counts, by = c("id" = "question_id"))

print(relacion4_2)

```

# 4.3. Reemplace los valores NA en la columna n con ceros.

```{r}

library(tidyr)
replace4_3 <- relacion4_2 %>%
  mutate(n = replace_na(n, 0))

print(replace4_3)

```

# 4.4. Por último almacene el resultado en la variable question_answer_counts

```{r}
question_answer_counts <- replace4_3

print(question_answer_counts)

```

# 5. Joining questions, answers, and tags

# Identifiquemos qué temas de R generan más interés en Stack Overflow.

# 5.1. Combine question_tags con question_answer_counts usando inner_join.

```{r}

combinacion5_1 <- inner_join(question_tags, question_answer_counts, by = c("question_id" = "id"))

print(combinacion5_1)

```

# 5.2. Ahora, use otro inner_join para agregar la tabla tags.

```{r}

combinacion5_2 <- inner_join(combinacion5_1, tags, by = c("tag_id" = "id"))

print(combinacion5_2)

```

# FIN

#Entrega
#● Dentro del repositorio Homeworks-R crear la carpeta Homework-5 y cargar el notebook según lo solicitado anteriormente.
#● Se entrega el 07-julio hasta las 23:59

 
