Homework 4

#Construya la variable diamonds que contenga la lectura del CSV, luego explore el data frame con la función str( ).

library readr activation
```{r}
library(readr)
```

#Lea el dataset compartido (diamonds.csv)
```{r}
diamonds <- read.csv("diamonds.csv")

print(diamonds)
```
```{r}
str(diamonds)
```
# 1. DISPERSION

# 1.1. Construya un gráfico de dispersión colocando en la estética carat (eje x) versus price (eje y), luego devuelva el gráfico.

```{r}

library(ggplot2)

ggplot(diamonds, aes(x=carat, y=price)) + 
  geom_point()

```
# 1.2 Edite la estética y mapee el color con la variable clarity.
# 1.3 Devuelva el gráfico con esta modificación.
 
```{r}

ggplot(diamonds, aes(x=carat, y=price, color = clarity)) + 
  geom_point()

```
# 2. HISTOGRAMA

# 2.1 Construya el tipo de geometría histograma para la variable price. Configure el parámetro bins con el valor 40 y devuelva el gráfico.

```{r}
ggplot(diamonds, aes(x = price)) +
  geom_histogram(bins = 40) +
  ggtitle("Histograma de Precios de Diamantes")
  
```
# 2.2 Agregue una escala logarítmica de base 10 y devuelva el gráfico para ver la diferencia.

```{r}

ggplot(diamonds, aes(x = price)) +
  geom_histogram(bins = 40) +
  ggtitle("Histograma de Precios de Diamantes") +
  scale_x_log10()

```

# 3. BOXPLOTS

# 3.1 Construya un gráfico de cajas colocando en la estética la variable cut (eje x) versus price (eje y). Agregue una escala logarítmica por defecto y por último devuelva el gráfico.

```{r}
ggplot(diamonds, aes(x = cut, y = price)) +
  geom_boxplot() +
  scale_y_log10() +
  ggtitle("Boxplot de Price por Cut")

```

# 3.2 Edite el color de cada caja con el parámetro fill dentro de la estética y asignando la variable cut. Por último devuelva el gráfico.

```{r}

ggplot(diamonds, aes(x = cut, y = price, fill = cut)) +
  geom_boxplot() +
  scale_y_log10() +
  ggtitle("Boxplot de Price por Cut con colores")

```

Faceting

# 4. Faceting

# 4.1 Filtre diamonds por la variable price que sea mayor a 1000 y por cut que contenga las categorías Good, Ideal y Premium. Luego asigne el resultado a la variable filtered_price. Dado que cut debe tomar en cuenta tres categorías específicas puede hacer uso del pipe %in%, a continuación un ejemplo de su uso:

filter (var %in% c (“value1”, ”value2”, ”value3”) )

```{r}
library(dplyr)
filtered_price <- diamonds %>%
  filter(price > 1000 & cut %in% c("Good", "Ideal", "Premium"))

# Verificar el resultado
head(filtered_price)
```
# 4.2 Utilice la variable filtered_price para construir un gráfico de barras, en la estética configure x = cut, y = depth.

```{r}

ggplot(filtered_price, aes(x = cut, y = depth)) +
  geom_bar(stat = "identity") +
    ggtitle("Grafico de Barras: Depth por Cut")

```

# 4.3 Por último aplique faceting para la variable clarity y devuelva la parcela de gráficos.

```{r}

ggplot(filtered_price, aes(x = cut, y = depth)) +
  geom_bar(stat = "identity") +
    ggtitle("Grafico de Barras: Depth por Cut") +
     geom_point() +
      facet_wrap(vars(clarity))
      
```

# 4.4 Edite la estética y configure el parámetro fill con la variable clarity. Luego devuelva la parcela de gráficos con esta modificación.

```{r}
ggplot(filtered_price, aes(x = cut, y = depth, fill = clarity)) +
  geom_bar(stat = "identity") +
    ggtitle("Grafico de Barras: De acuerdo a Clarity") +
     geom_point() +
      facet_wrap(vars(clarity))
```
# Grouping and Summarizing

# 1. Utilice diamonds para construir un agrupamiento por la variable cut, luego aplique summarize para encontrar la media de las variables x, y, z (los nombres de los valores sumarizados serán mediaX, mediaY, mediaZ, respectivamente). Asigne el resultado a la variable median_dimension_diamond, por último imprima la variable.

```{r}
median_dimension_diamond <- diamonds %>%
  group_by(cut) %>%
  summarize(mediaX = mean(x),
            mediaY = mean(y),
            mediaZ = mean(z))
# Visualizacion de la variable
head(median_dimension_diamond)
```

# 2. Utilice diamonds para filtrar por la variable cut igual a Premium. Luego agrupe por la variable clarity y utilice summarize para encontrar minimo y maximo de price (los nombres de los valores sumarizados serán minPrice y maxPrice, respectivamente). Asigne el resultado a la variable cut_premium e imprima el valor de la variable.

```{r}
cut_premium <- diamonds %>%
  filter(cut == "Premium") %>%
  group_by(clarity) %>%
  summarize(minPrice = min(price),
            maxPrice = max(price))
#imprimir valor de la variable
cut_premium
```

# 3. Construya un gráfico de barras y utilice cut_premium como set de datos, configure x=clarity, y=maxPrice y el color de relleno (fill) con la variable clarity. Por último devuelva el gráfico.

```{r}
ggplot(cut_premium, aes(x = clarity, y = maxPrice, fill = clarity)) +
  geom_bar(stat = "identity") +
  ggtitle("Grafico de Barras: Max Price por Clarity (Corte Premium)")
```


